# 公司成立后正常运营了八个月，没有办理验资

提问人：toniy23 时间：2016-05-05 18:55:24
请教各位，本人的公司去年成立，注册资本 5000 万，资本金实到 2000 万，由于一直认为既然政府部门已不强制要求验资，所以我们也没有做验资报告（我们的资本金并没有抽逃）。但目前遇到一个问题，在谈某个项目的时候，对方要求我们提供验资报告，但我们拿不出来，请问大家有没有遇到过这种情况？应该怎么处理？？？急~~~~~谢谢大家了{:1_341:}

回答人：chenyiwei
这种情况可以聘请事务所补出验资报告（当然这时的验资报告用途与工商登记无关）。但因为已经经营了一段时间，对事务所而言可能会认为验资风险较大，会谨慎考虑是否承接此类业务的问题。